# 求助大神，被抵押后的船舶还能继续使用吗

提问人：o 小熊哦o 时间：2019-07-22 10:55:49
求助大神，被抵押后的船舶还能继续使用吗，能使用的话在不被告知的情况下，如何知道是否已被抵押

回答人：chenyiwei
被抵押的资产在抵押期间一般不影响正常使用。可查阅相关的他项权利登记信息（一般在工商部门有库可供查询），或咨询律师意见。